# 交割日作出股利分配合并报表层面要不要抵消投资收益

提问人：877046713 时间：2021-01-24 19:27:00
陈老师好，现有非同一控制下企业合并，标的公司在交割日作出了股利分配的决定，对过渡期及过渡期之前的损益进行了分配，且以分配后的数据作为净资产纳入合并报表，请问陈老师，该笔投资收益要抵消吗

回答人：chenyiwei
在非同一控制下企业合并中，在交割日（购买日）当天被购买方宣告分配利润的，购买方不能确认投资收益，而应作为对个别报表层面长期股权投资成本和合并报表层面商誉的调整处理。相应地，不存在“所确认的兔子收益是否要抵销”这一问题。